# 求助陈版主，坏账列示的疑问

提问人：liuweisheng 时间：2023-05-24 15:16:40
按组合计提的情况下：
A公司应收账款原值及坏账准备 22 年期初期末均为 0 ， 22 年收到前期核销的应收账款 10 万元。坏账准备的变化 坏账准备当期计提-10万，收回 10 万元。这里的坏账收回只针对单独计提坏账，但这里是按组合计提并核销。这里不太理解，谢谢版主解惑。

回答人：chenyiwei
虽然整体上是组合计提，但“22年收到前期核销的应收账款 10 万元”应作为个别认定单独考虑，因为这并不属于此前已有的组合，且已核销的应收款项的回收本来就属于偶发情况，表明该笔应收款项的信用风险特征显著不同于现有组合内的应收款项。
因此，对此时与该笔应收款项相关的坏账准备，可以先“转回”增加，再通过“收回”减少。